GERARDO CHAPA

Fontend Developer

DETALLES

TELÉFONO

55 6629 5600

EMAIL

gchapadg@icloud.com

DESTREZAS

HTML 5

CSS

JavaScript

React JS

REST API

Testing

GIT

Node JS

SCRUM

LANGUAGES

Inglés

Español

PERFIL

¡Hola! Mi nombre es Gerardo Chapa. Soy desarrollador Frontend con más de 5 años de experiencia trabajando en aplicaciones y proyectos web utilizando nuevas tecnologías.

He diseñado, desarrollado y optimizado diversos proyectos con un enfoque UI/UX y diseño responsivo aplicando mejores prácticas.

He trabajado con bibliotecas y frameworks relacionados con las tecnologías que conozco, algunos ejemplos son React-Redux, Styled Components, Webpack, Parcel, SASS, Tailwind CSS, Gatsby, Rest API, Node JS, Next JS, entre otros.

EXPERIENCIA LABORAL

Sr. Frontend developer, kubo.financiero

Ciudad de México

feb 2022 — actualidad

Biblioteca de componentes en ReactJS publicada en npm, Clean Architecture aplicada en proyectos escalables con Next JS, pruebas con Jest y Vitest, metodología SCRUM.

Sr. Front-end developer, WORTEV CAPITAL Ciudad de México

feb 2021 — feb 2022

Diseño de interfaces a medida responsivo, uso de JavaScript, HTML, CSS (librerías como SASS y Tailwind), React JS, GIT, GITHUB, consumo de APIs REST e integración backend PHP Larayel.

Front-end developer, Florytips

Ciudad de México

jul 2020 — ene 2021

Uso de tecnologías de e-commerce: WordPress y Shopify, maquetación HTML, CSS y JavaScript, administración de tienda en línea y marketing digital.

Web designer, FlipApps

Ciudad de México

mar 2019 - feb 2020

Maquetación HTML, CSS y JavaScript, uso y conexión de servicios en la nube como Firebase, Netlify, AWS, Heroku.

LINKS

<u>Github</u>

<u>Instagram</u>

HOBBIES

Ajedréz Libros de ciencia ficción Videojuegos Música Squash Karate

Consultant Assistant, SSTI de México

Ciudad de México

feb 2018 — dic 2019

Diseño de sitio en WordPress, implementación de software de HP, agilización de porcesos y apoyo en armado de presupuestos para desarrollo de software.

ACTIVIDADES EXTRA CURRICULARES

Scout, Asociación de Scouts de México

Ciudad de México

jun 2008 — feb 2021

Squash

Ciudad de México

jun 2012 — jun 2019

EDUCACIÓN

Ingeniero Mecatrónico, Universidad Nacional Autónoma de México

Ciudad de México

ago 2016 — feb 2021

Estudiante comprometido con 9.2 de promedio general. Participación activa en proyectos de aplicación web y administración empresarial.

Frontend Developer, Platzi

Ciudad de México

jul 2021

Certificación como desarrollador Frontend en Platzi empresarial.